【裁判字號】    91,易,867
【裁判日期】    920129
【裁判案由】    毒品危害防制條例
【裁判全文】
臺灣士林地方法院刑事判決                          九十一年度易字第八六七號
    公  訴  人  臺灣士林地方法院檢察署檢察官
    被      告  甲○○
右列被告因毒品危害防制條例案件，經檢察官提起公訴（九十一年度毒偵字第一二一
七號），本院判決如左：
    主  文
甲○○連續施用第二級毒品，累犯，處有期徒刑玖月。
扣案之第二級毒品甲基安非他命陸包（淨重捌點公克）均沒收銷燬之。
    事  實
一、甲○○前於民國八十二年間因妨害自由等案件，經本院判處有期徒刑一年二月，
    嗣經駁回上訴確定，另於八十三年間因恐嚇案件，經台灣板橋地方法院判處有期
    徒刑一年二月，嗣經駁回上訴確定，二案件應執行有期徒刑二年四月，而於八十
    六年十二月二十二日縮刑期滿執行完畢。又因施用毒品案件，經送觀察勒戒後，
    認無繼續施用毒品之傾向，業由台灣士林地方法院檢察署檢察官於八十七年十月
    二十九日，以八十七年度偵字第八五０六號不起訴確定在案，復因施用毒品案件
    ，經送觀察勒戒後，認有施用毒品之傾向，經台灣台北地方法院於九十年三月十
    五日，以九十年度毒聲字第六一九號裁定令入戒治處所施以強制戒治，並經台灣
    台北地方法院檢察署檢察官以九十年度偵字第四九八號聲請簡易判決處刑，經台
    灣台北地方法院於九十年三月二十二日判處有期徒刑六月確定。詎仍不知悔悟，
    復基於施用第二級毒品之概括犯意，自九十一年一月間某日起，至同年九月十九
    日下午五、六時許止，在其使用之五Ｂ─三００九號自用小客車上及其他不詳地
    址之友人住處等處，連續施用第二級毒品甲基安非他命多次，為警於同年九月十
    九日下午十一時許，在台北縣中和市○○路與連城路口為警當場查獲，並扣得其
    持有之笫二級毒品甲基安非他命六包（淨重八．三公克）。又甲○○前揭施用毒
    品之行為，並經台灣台北地方法院裁定撤銷停止戒治，令入戒治處所強制戒治中
    。
二、案經台北縣政府警察局板橋分局報請台灣士林地方法院檢察署檢察官偵查起訴。
    理  由
一、右揭事實，業經被告甲○○分別於警訊或偵審中供承不諱，又被告被查獲時所採
    之尿液，經送鑑定結果，確呈安非他命陽性反應，有台灣檢驗科技股份有限公司
    濫用藥物尿液檢驗報告書一紙在卷可憑，此外，復有甲基安非他命六包（淨重八
    ．三公克）扣案可資佐證。事證明確，被告犯行洵堪認定。
二、按甲基安非他命為第二級毒品，毒品危害防制條例第二條第二項第二款定有明文
    ；又犯毒品危害防制條例第十條之罪者，檢察官應先將被告送勒戒處所觀察勒戒
    ，經觀察、勒戒後，無繼續施用毒品傾向者，應由檢察官為不起訴之處分，有繼
    續施用毒品之傾向者，由檢察官聲請法院裁定令入戒治處所施以強制戒治，依上
    開規定為不起訴之處分後，五年內再犯第十條之罪，經觀察、勒戒後，認有繼續
    施用毒品之傾向或三犯以上者，不適用前項之規定，但應由檢察官聲請法院裁定
    先令入戒治處所施以強制戒治，同條例第二十條第一項、第二項、第三項分別定
    有明文。本件被告甲○○前因施用毒品案件，經送觀察勒戒後，認無繼續施用毒
    品之傾向，經台灣士林地方法院檢察署檢察官於八十七年十月二十九日，以八十
    七年度偵字第八五０六不起訴確定在案，復因施用毒品案件，經送觀察勒戒後
    ，認有施用毒品之傾向，經台灣台北地方法院於九十年三月十五日，以九十年度
    毒聲字第六一九號裁定令入戒治處所施以強制戒治等情，已如前述，其再犯本件
    之罪，依上開說明，自應依法處罰。核被告所為，係犯毒品危害防制條例第十條
    第二項之施用第二級毒品罪。被告持有第二級毒品甲基安非他命之低度行為，應
    為施用第二級毒品甲基安非他命之高度行為所吸收，不另論罪。被告先後多次施
    用第二級毒品甲基安非他命之行為，時間緊接，所犯罪名相同，顯係出於概括之
    犯意為之，為連續犯，爰依刑法第五十六條之規定以一罪論，並加重其刑。再被
    告九十一年九月十九日下午五、六時許以外之施用行為，雖未據檢察官起訴，惟
    與已起訴部分有連續犯之裁判上一罪之關係，本院自應併予審理，亦附此敘明。
    又被告有事實欄所載論罪科刑之情形，有前案紀錄表一紙在卷可稽，其於有期徒
    刑執行完畢後，五年內再犯本件之罪，為累犯，應依法遞加重其刑。爰審酌被告
    犯罪之動機、目的、手段，及其品性、生活狀況、智識程度、其施用毒品戕害己
    身健康，尚未危害他人，犯罪所生之損害尚輕，及其一再施用毒品，顯已成癮，
    惟犯罪後坦承犯行，態度良好等一切情狀，量處如主文所示之刑，以示懲儆。至
    扣案之第二級毒品甲基安非他命六包（淨重八．三公克），應依毒品危害防制條
    例第十八條第一項之規定沒收銷燬之。
據上論斷、依刑事訴訟法第二百九十九條第一項前段、毒品危害防制條例第十條第二
項、第十八條第一項、刑法第十一條、第五十六條、第四十七條判決如主文。
本案經檢察官劉異海到庭執行職務
中      華      民      國      九十二      年    一    月    二十九    日
                                    臺灣士林地方法院刑事第四庭
            法  官  謝  靜  恒
右正本證明與原本無異。
如不服本判決，應於判決送達後十日內，向本院提出上訴狀。
                                        書記官  林  慧  芬
中      華      民      國      九十二      年    二    月      十      日
附錄法條
毒品危害防制條例第十條第二項
施用第二級毒品者，處三年以下有期徒刑。


司法院資訊處製作；財團法人民間司法改革基金會備份。
